臺灣新竹地方法院刑事判決　　　　　　　100年度侵訴字第4號
公　訴　人　臺灣新竹地方法院檢察署檢察官
被　　　告　黃智傑
指定辯護人　吳世敏律師
上列被告因妨害性自主案件，經檢察官提起公訴（99年度偵字第
5449號），本院判決如下：
    主  文
黃智傑所犯如附表所示之罪，各處如附表所示之宣告刑。應執行
有期徒刑肆年陸月。
    事  實
一、黃智傑前於民國97年9月間為代號00000000號（86年1月生，
    真實姓名年籍詳卷附對照表，下稱甲女）表姊之男友，因而
    認識甲女，明知甲女於97年9月間尚讀國小六年級，係未滿
    14歲之女子，且因甲女年幼對於兩性關係懵懂無知，關於性
    行為之知識及決斷能力亦未臻成熟，竟分別基於對未滿14歲
    之女子為性交之各別犯意，於附表所示之時間、地點，以附
    表所載之方式，先後對甲女進行性交行為總計9次。嗣因甲
    女將上情告知學校輔導老師代號00000000A（真實姓名、年
    籍詳卷，下稱乙女），經通報始查知上情。
二、案經新竹縣政府警察局移送臺灣新竹地方法院檢察署檢察官
    偵查起訴。
    理  由
壹、程序部分：
一、依性侵害犯罪防治法第12條第2 項之規定，司法機關所製作
    必須公示之文書，不得揭露被害人之姓名、出生年月日、住
    居所及其他足資識別被害人身分之資訊。故本件判決書犯罪
    事實欄及理由欄，關於被害人甲女、甲女之輔導老師乙女，
    均僅記載其等之代號（其餘真實姓名年籍詳如卷附對照表）
    ，合先敘明。
二、按被告以外之人於審判外之言詞或書面陳述，除法律有規定
    者外，不得作為證據；又被告以外之人於審判外之陳述，雖
    不符合刑事訴訟法第159條之1至第159條之4之規定，而經當
    事人於審判程序同意作為證據，法院審酌該言詞陳述或書面
    陳述作成時之情況，認為適當者，亦得為證據；當事人、代
    理人或辯護人於法院調查證據時，知有上開不得為證據之情
    形，而未於言詞辯論終結前聲明異議者，視有前項之同意，
    刑事訴訟法第159條第1項及第159條之5分別定有明文。經查
    ，本案被告黃智傑及其辯護人、檢察官，對本判決以下所引
    用其餘該被告以外之人於審判外之陳述均表示無意見，亦未
    於言詞辯論終結前聲明異議，本院審酌上開證據資料製作時
    之情況，尚無違法不當及證明力明顯過低之瑕疵，亦認為以
    之作為證據應屬適當。
三、另本件下列所引用卷內之文書證據之證據能力部分，並無證
    據證明係公務員違背法定程序所取得，且檢察官、被告及其
    辯護人等於本院亦均未主張排除下列文書證據之證據能力，
    且迄本院言詞辯論終結前均未表示異議，本院審酌前揭文書
    證據並無顯不可信之情況與不得作為證據之情形，依刑事訴
    訟法第158條之4反面解釋及第159條之4之規定，應認均有證
    據能力。
貳、實體部分：
一、認定犯罪事實所憑之證據及認定之理由：
    上開犯罪事實，迭經被告黃智傑於警詢、偵查中及本院準備
    程序、審理時均坦承不諱（見偵查卷頁24至27、67至69、本
    院99年度審訴字第822號卷頁10至15、100年度侵訴字第4號
    卷《下稱院卷》頁19至22、43至47、69至75），核與證人即
    被害人甲女於警詢、偵查中及本院審理時證述（見偵查卷頁
    11至12、49至51、院卷頁65至68）、證人乙女於警詢證述（
    見偵查卷頁19至20）之情節大致相符，並有新竹縣政府警察
    局被害人指認犯罪嫌疑人黃智傑紀錄表1份（見偵查卷頁32
    ）在卷可稽，足見被告之自白與事實相符，堪以採信。本件
    事證明確，被告對未滿14歲女子為性交行為9次之犯行，均
    堪以認定，應依法論罪科刑。
二、論罪科刑：
(一)、按稱性交者，謂非基於正當目的所為之下列性侵入行為：一
    、以性器進入他人之性器、肛門或口腔，或使之接合之行為
    。二、以性器以外之其他身體部位或器物進入他人之性器、
    肛門，或使之接合之行為，刑法第10條第5項定有明文。被
    告黃智傑以其生殖器於附表所示之時間、地點分別插入甲女
    陰道內之9次行為，均屬刑法第10條第5項所規定之性交，自
    堪認定。是核被告如附表編號一至編號九所為，均係犯刑法
    第227條第1項之對於未滿14歲之女子為性交行為罪。
(二)、再被告黃智傑固為已滿20歲之成年人，而對未滿14歲、斯時
    為兒童、少年之甲女犯罪，惟兒童及少年福利法第70條第1
    項規定：「成年人教唆、幫助或利用兒童及少年犯罪或與之
    共同實施犯罪或故意對其犯罪者，加重其刑至2分之1。但各
    該罪就被害人係兒童及少年已定有特別處罰規定者，不在此
    限」，被告所犯之刑法第227條第1項之罪，係特別規定以被
    害人年齡為未滿14歲者為其處罰之特殊要件，自無庸再依兒
    童及少年福利法第70條第1項前段之規定加重其刑，併此指
    明。
(三)、本案被告先後9次犯行，各次犯行間，短者時間間隔長達1個
    月，時間並非密接，故其犯意各別，應予分論併罰。
(四)、爰審酌被告身為成年人，竟無視被害人年幼，其生理心智尚
    未發育完全，為逞一己私慾，對被害人為性交行為多達9次
    ，惡性非輕，對被害人日後人格發展及心靈健康之損害影響
    甚鉅，然念及被告前無任何前科之素行，犯罪後除坦承全部
    犯行，且於被害人因記憶模糊無法具體確切指證附表編號二
    至八與被告性交之時間、地點，被告仍願如實供出其詳細地
    點、時間，犯後態度實屬良好，又因其資力不足，致無法達
    成被害人家屬要求之和解金額，暨其犯罪之動機、目的、手
    段、高中肄業之智識程度等一切情狀，分別量處如附表所示
    之刑，並定其應執行之刑，以資懲儆。
據上論斷，應依刑事訴訟法第299條第1 項前段，刑法第227條第
1項、第51條第5款，判決如主文。
本案經檢察官邱志平到庭執行職務。
中    華    民    國   100    年    11    月    30    日
                  刑事第五庭   審判長  法  官  黃美盈
                                       法  官  蔡川富
                                       法  官  傅伊君
以上正本證明與原本無異。
如不服本判決應於收受本判決後10日內向本院提出上訴書狀，上
訴書狀應敘述具體理由。上訴書狀未敘述上訴理由者，應於上訴
期間屆滿後20日內補提理由書狀於本院( 均須按他造當事人之人
數附繕本 )「切勿逕送上級法院」。 
中    華    民    國   100    年    11    月    30    日
                                       書記官  田宜芳
附錄本案論罪科刑法條：
刑法第227條
對於未滿十四歲之男女為性交者，處3 年以上10年以下有期徒刑
。
對於未滿十四歲之男女為猥褻之行為者，處6月以上5年以下有期
徒刑。
對於十四歲以上未滿十六歲之男女為性交者，處7 年以下有期徒
刑。
對於十四歲以上未滿十六歲之男女為猥褻之行為者，處3 年以下
有期徒刑。
第1項、第3項之未遂犯罰之。
附表：
┌──┬───────┬───────┬──────┬─────────┐
│編號│ 時間（民國） │    地點      │    方式    │ 主文罪名及宣告刑 │
├──┼───────┼───────┼──────┼─────────┤
│ 一 │97年9 月間某日│在甲女外婆位於│將其性器官進│黃智傑對於未滿十四│
│    │晚上          │新竹縣新豐鄉康│入甲女陰道  │歲之女子為性交，處│
│    │              │樂路住處之表姊│            │有期徒刑年貳月。│
│    │              │房間內        │            │                  │
├──┼───────┼───────┼──────┼─────────┤
│ 二 │97年11月間某日│在甲女外婆位於│將其性器官進│黃智傑對於未滿十四│
│    │晚上          │新竹縣新豐鄉康│入甲女陰道  │歲之女子為性交，處│
│    │              │樂路住處之表姊│            │有期徒刑年貳月。│
│    │              │房間內        │            │                  │
├──┼───────┼───────┼──────┼─────────┤
│ 三 │98年2 月間某日│在甲女位於新竹│將其性器官進│黃智傑對於未滿十四│
│    │下午          │縣新豐鄉住處通│入甲女陰道  │歲之女子為性交，處│
│    │              │往頂樓之樓梯口│            │有期徒刑年貳月。│
├──┼───────┼───────┼──────┼─────────┤
│ 四 │98年5 月間某日│在甲女位於新竹│將其性器官進│黃智傑對於未滿十四│
│    │下午          │縣新豐鄉住處通│入甲女陰道  │歲之女子為性交，處│
│    │              │往頂樓之樓梯口│            │有期徒刑年貳月。│
├──┼───────┼───────┼──────┼─────────┤
│ 五 │98年6 月間某日│在甲女位於新竹│將其性器官進│黃智傑對於未滿十四│
│    │下午          │縣新豐鄉住處通│入甲女陰道  │歲之女子為性交，處│
│    │              │往頂樓之樓梯口│            │有期徒刑年貳月。│
├──┼───────┼───────┼──────┼─────────┤
│ 六 │98年8 月間某日│在甲女位於新竹│將其性器官進│黃智傑對於未滿十四│
│    │下午          │縣新豐鄉住處通│入甲女陰道  │歲之女子為性交，處│
│    │              │往頂樓之樓梯口│            │有期徒刑年貳月。│
├──┼───────┼───────┼──────┼─────────┤
│ 七 │98年9 月間某日│在甲女位於新竹│將其性器官進│黃智傑對於未滿十四│
│    │下午          │縣新豐鄉住處通│入甲女陰道  │歲之女子為性交，處│
│    │              │往頂樓之樓梯口│            │有期徒刑年貳月。│
├──┼───────┼───────┼──────┼─────────┤
│ 八 │98年11月間某日│在甲女位於新竹│將其性器官進│黃智傑對於未滿十四│
│    │晚上          │縣新豐鄉住處房│入甲女陰道  │歲之女子為性交，處│
│    │              │間內          │            │有期徒刑年貳月。│
├──┼───────┼───────┼──────┼─────────┤
│ 九 │99年1 月間某日│在甲女位於新竹│將其性器官進│黃智傑對於未滿十四│
│    │晚上          │縣新豐鄉住處通│入甲女陰道  │歲之女子為性交，處│
│    │              │往頂樓之樓梯口│            │有期徒刑年貳月。│
└──┴───────┴───────┴──────┴─────────┘